AMANDA HOFFMANN

Madrid, España

Desenvolvedora Full Stack com experiência em projetos desafiadores e foco em aplicações web escaláveis. **Atualmente como freelancer**, trabalhando com React, Next.js, MySQL e GraphQL. Habilidades em resolução de problemas, organização e comunicação em equipes ágeis.

HABILIDADES TÉCNICAS

- Frontend: React, Next.js, TypeScript, JavaScript, CSS-in-JS, Tailwind
- Backend: Node.js (Express, AdonisJS), REST APIs, GraphQL
- Bancos de Dados: PostgreSQL, MySQL, MongoDB
- Outros: Git, Redux, Python (Pandas/Numpy), Jest, Metodologias Ágeis

EXPERIÊNCIA

Freelancer | Full Stack Developer (2024 – Atual)

Desenvolvimento de aplicações com React, Next.js, GraphQL e MySQL.

House of Hagens | Full Stack Developer (2022–2024)

• Projetos com ExpressJS, PostgreSQL, React, Redux e TypeScript.

Prisma Promotora | Full Stack Developer (2021–2022)

Soluções em AdonisJS, React e REST APIs.

Wiser Educação | Frontend Developer (2021)

Arquitetura frontend com React, Next.js e testes (Jest/RTL).

IguanaFix | Estagiária (2020–2021)

React e automação com Python.

EDUCAÇÃO

Análise e Desenvolvimento de Sistemas Anhembi Morumbi (2023) [Trancado] Bootcamp de Desenvolvimento Web Ironhack (2022) – React, Node.js, MongoDB Sistemas de Telecomunicações UTFPR (2020) [Trancado] Técnico integrado ao Ensino Médio em Análises Químicas

IFPR, Cascavel, Brasil (2016)-(2019)

IDIOMAS

Português (Nativo) | Espanhol (C1) | Inglês (B2)